【裁判字號】    99,消債清,52
【裁判日期】    990407
【裁判案由】    清算事件
【裁判全文】
臺灣板橋地方法院民事裁定            99年度消債清字第52號
聲  請  人  甲○○
送達代收人  乙○○
上列聲請人依消費者債務清理條例聲請更生事件，應開始清算程
序，本院裁定如下：
    主    文
甲○○自中華民國九十九年四月七日下午四時起開始清算程序。
    理    由
一、按更生方案依消費者債務清理條第63條第1項各款規定，有
    不應認可之情形者，法院即不得依同法第64條第1項，依職
    權認可之，消費者債務清理條例第64條第2項定有明文。又
    更生方案未依消費者債務清理條例第59條、第60條規定可決
    時，除有該條例第64條規定之情形外，法院應以裁定開始清
    算程序，同法第61條亦定有明文。而法院開始清算程序之裁
    定，應載明其年、月、日、時，並即時發生效力，復為同條
    例第83條第1項所明定。
二、經查，本件聲請人前聲請更生，雖經本院裁定開始更生程序
    在案，惟於民國98年11月12日召開債權人會議，就債務人提
    出每月清償新臺幣（下同）6,500元，分8年即96期清償之更
    生方案，經債權人表示意見結果，債權人渣打國際商業銀行
    股份有限公司、國泰世華商業銀行股份有限公司、遠東國際
    商業銀行股份有限公司（原友邦國際信用卡股份有限公司）
    、萬榮行銷顧問股份有限公司等均表明不同意該更生方案，
    債權人台灣美國運通國際股份有限公司、臺灣新光商業銀行
    股份有限公司、永豐商業銀行股份有限公司亦分別於98年10
    月27日、98年10月29日、98年11月12日具狀表示不同意該更
    生方案，致更生方案未獲已申報無擔保及無優先權債權人過
    半數且所代表債權額逾已申報無擔保及無優先權總債權額二
    分之一以上同意，亦即聲請人所提之更生方案，未能依消費
    者債務清理條例第60條規定獲得債權人會議之可決。復查，
    聲請人自陳其每月薪資收入30,000元，屬臨時工性質，每年
    工作約11個月左右，會盡量與雇主公司協調讓每個月皆有工
    作等語，有消費者債務清理更生聲請狀、財產及收入狀況報
    告書、債權會議筆錄在卷可稽（見本院98年度消債更字第35
    3號卷第3頁、98年度司執消債更字第581號卷第58、123頁）
    ，則聲請人是否每月有30,000元之固定收入得確保更生方案
    履行，已非無疑；且聲請人於98年11月12日債權人會議時主
    張其每月個人生活必要支出房租4,000元、伙食3,000元、自
    宿舍騎車上班交通費1,500元、勞健保費1,000元，共計9,50
    0元等語，雖已低於內政部公告之98年度臺北縣低收入戶每
    人每月最低生活費用10,792元，惟其復主張其母每月居住於
    蘇澳榮民醫院附設護理之家之費用28,000元，聲請人與其兄
    共同分擔後仍需14,000元等節，有蘇澳榮民醫院附設護理之
    家合約書在卷可參（見本院98年度消債更字第353號卷第46
    頁），則聲請人每月須負擔扶養費用已高於內政部公告之98
    年度臺北縣低收入戶每人每月最低生活費用10,792元，而聲
    請人及其兄因尚積欠該護理之家費用，無法尋求轉院等足降
    低該扶養費支出之方法，致使聲請人每月收入扣除必要生活
    費用及扶養費用後，僅能提出每月清償6,500元之更生方案
    ，無異將該筆過高之扶養費用轉嫁由債權人負擔，對債權人
    實有不公，並審酌聲請人提出更生方案清償成數過低，對於
    債權人難認公允，是本件依消費者債務清理條例第64條第1
    項之規定，已無從由本院依職權認可聲請人之更生方案。則
    依消費者債務清理條例第61條之規定，自應裁定開始清算程
    序，爰裁定如主文。
中    華    民    國    99    年    4     月    7     日
                  民事第一庭  法  官  許瑞東
上為正本係照原本作成
本裁定不得抗告
本裁定已於中華民國99年4月7日下午4時公告。
中    華    民    國    99    年    4     月    7     日
                              書記官  賴玉芬

司法院資訊處製作；財團法人民間司法改革基金會備份。
